# 版主：IPO项目以前年度安全生产费支出直接计入损益是否需要调整报表

提问人：奔跑城里 时间：2015-02-12 14:35:36
我们承做了一家IPO审计项目， 2014 年度发现其中一家子公司安全生产费支出直接计入当期损益，未通过专项储备减少核算； 2014年度、 2013 年度、 2012 年度直接计入损益的安全费支出均 80 多万、这 3 年公司的净利润均在 2 亿元。
根据：关于印发《企业安全生产费用提取和使用管理办法》的通知(财企[2012]16号) 第三十三条 企业安全费用的会计处理，应当符合国家统一的会计制度的规定。 根据：企业会计准则解释第 3 号“企业使用提取的安全生产费时，属于费用性支出的，直接冲减专项储备。”
请问版主： 1 、企业支付的安全生产费是否需要全部通过“专项储备” 2、 2013 年度、 2012 年度没有通过安全储备的支出，是否需要调整报表？

回答人：chenyiwei
1 、需要计提专项储备的企业，在发生安全生产费列支范围内的费用性支出时，应直接从专项储备中列支。 2 、应建议审计调整，关键是专项储备期末余额和本期计入成本、费用的计提额的计算是否准确，并注意在股东权益变动表中体现出专项储备的计提和使用金额。。